臺灣板橋地方法院刑事判決　　　　　　　　　　　　　九十一年度交易字第九三號
　　公　訴　人　臺灣板橋地方法院檢察署檢察官
　　被　　　告　戊○○
　　選任辯護人　謝心味律師
右列被告因過失傷害案件，經檢察官提起公訴 (九十年度偵字第一七八六○號)，本
院判決如左：
    主  文
戊○○因過失傷害人，處有期徒刑陸月，如易科罰金，以佰元折算壹日。
    事  實
一、戊○○於民國九十年八月十七日十九時許，駕駛車牌號碼ＣＵ─八六一一號自小
    客車，沿台北縣中和市○○路往板南路方向行駛，原應注意在劃有分向限制線之
    路段，不得駛入來車之車道內，當時為晴天，視距良好，為乾燥、無缺陷、無障
    礙物之柏油路面，所駕車輛機件正常，並無不能注意之情形，竟疏於注意，與己○○所騎乘行駛於同路段對向由健康路往中正路方向之ＱＰＵ─四八二號輕機車
    發生對撞，致己○○受有右側脛骨開放性粉碎骨折、頭部外傷併撕裂傷、左膝、
    右臂撕裂傷之傷害。
二、案經己○○訴由台北縣政府警察局中和分局報請臺灣板橋地方法院檢察署檢察官
    偵查起訴。
    理  由
一、訊據被告戊○○矢口否認涉有過失傷害犯行，辯稱：行駛在原有之車道，並未跨
    越分向限制線，係因告訴人己○○逆向駛入其車道才發生車禍，並無過失云云。
    經查：
（一）被告駕駛之自小客車之車損情形為「左前方車頭之保險桿破裂凹陷、左後視鏡
      斷掉、駕駛座前擋風玻璃左雨刷斷裂、駕駛座旁之晴雨窗斷裂、前左輪弧斷裂
      、前方向燈左燈損壞、駕駛座旁車門無法接合關門」等情，業據被告於偵查及
      本院審理時之供述明確，並有被告所提出其駕駛之自小客車車損照片在卷足憑
      。而告訴人所騎乘之機車車損情形為「機車車頭全毀，車頭部分扭曲變形」等
      情，有告訴人於本院審理時提出之機車照片為據（參見本院九十一年三月七日
      訊問筆錄後所附之照片），據此，足以推論，兩車車輛撞擊位置應在被告駕駛
      之自小客車左前車頭部分，及告訴人之正前方車頭部分，而兩車經撞擊之後，
      告訴人之機車仍緊延著被告之自小客車左側繼續往前滑行，因而導致被告之自
      小客車左方後視鏡斷裂、左方之晴雨窗斷裂、左方車門部分鈑金凹陷等情，堪
      以認定。
（二）再參酌告訴人經撞擊之後之倒地位置為「躺在中間的雙黃線上，腳朝雙黃線、
      頭朝順向車道」等情，業據證人即路人甲○○、報案人乙○○於本院審理時證
      述明確，並有證人乙○○於本院繪製之現場圖足稽（本院九十一年四月十七日
      訊問筆錄、參見本院九十一年七月四日審理筆錄），亦為被告所自承（本院九
      十一年三月七日訊問筆錄），再佐以告訴人機車於兩車撞擊之後，繼續擦撞被
      告之自用小客車之左側，已如前述，滑行後之倒地位置在健康路上往中正路方
      向之車道上（即告訴人所騎乘之車道），有長達二點二公尺之刮地痕，機車車
      頭朝健康路往板南路方向，在機車之後方有被告之左方後視鏡斷裂在旁等情，
      有卷附偵查卷第八頁正面、背面之現場照片、道路交通事故調查報告表、證人
      乙○○所繪制之現場圖在卷可憑，綜上情，足認兩車撞擊之位置應在道路中央
      之雙黃線上，再佐以被告之自小客車之車損位置為左前方車頭部分保險桿破裂
      凹陷，左後視鏡斷裂等情，以被告左前方保險桿破裂凹陷之位置（已接近車頭
      中央車牌位置）加計左方後視鏡之長度，二者長度合計至少約有一百公分左右
      ，因此，被告之車頭左方及左方後視鏡部分必定已超過道路中央之雙黃線，始
      導致告訴人經撞擊後，告訴人倒在雙黃線上，而告訴人之機車與被告之自小客
      車相撞擊後，係因自小客之車速及其體積較龐大，依據物理原理，機車在告訴
      人車道上往回滑行造成刮地痕二點二公尺，足見被告駕駛自小客車，確有跨越
      道路中央雙黃線之情形，至為明確。而本件車禍經送請台灣省台北縣區車輛行
      車事故鑑定委員、臺灣省車輛行車事故覆議鑑定委員會覆議，均認定被告駕駛
      自小客車，跨越分向限制線為肇事原因，有臺北縣車輛行車事故鑑定委員會九
      十一年一月九日北鑑字第九０二三八六號鑑定意見書、臺灣省車輛行車事故鑑
      定委員會九十一年六月二十日府覆議字第九一○八七六號函在卷足參（參見偵
      查卷第三十八頁、本院卷）。
（三）再者，依據被告駕駛自小客車之車損狀況及告訴人之車損狀況，如前所述，而
      告訴人代理人於本院審理時庭呈肇事後被告自小客車之照片，被告之自小客車
      之左前方車輪夾有被告之車輪輪弧內之擋泥板等情（參見本院九十一年三月七
      日訊問筆錄），足見，本件車禍撞擊後之聲音應極為巨大，被告竟未馬上緊急
      煞車，仍繼續駛離車禍現場長達七、八公尺遠，已有可疑；再參以車禍發生後
      ，並無剎車聲音，現場亦無煞車痕等情，並據證人即路人丙○○、證人即警員
      丁○○證述明確（本院九十一年三月七日、九十一年三月二十七日訊問筆錄）
      ，而證人甲○○證述「有另一個人站在路中罵肇事人，撞到人還跑，並與肇事
      者對罵」等語（參見本院九十一年四月十七日訊問筆錄）足見，被告於肇事後
      ，顯係畏罪情虛，故意將其駕駛之自小客車駛離現場，足堪認定。
（四）此外，業據告訴人己○○指訴歷歷，並有道路交通事故調查報告表一紙、現場
      照片八幀、診斷證明書一份附卷可資佐證。按汽車在雙向二車道行駛時，均應
      在遵行車道內行駛，在劃有分向限制線之路段，不得駛入來車之車道內，道路
      交通安全規則第九十七條第一款、第二款定有明文。被告駕車自應注意上述道
      路交通安全規定，且依當時路況，又無不能注意之情形，竟疏未注意，以致肇
      事，致告訴人受傷，被告應有過失。被告之過失與告訴人之受傷自具有相當之
      因果關係，雖本件告訴人亦跨越分向限制線行駛，同有過失，但仍無解於被告
      之過失。
（五）被告空言否認，所辯顯係卸責之詞，不足採信，事證明確，被告犯行堪予認定
      。
二、核被告所為，係犯刑法第二百八十四條第一項之過失傷害罪。又被告於犯罪未發
    覺前，向警察機關自首而接受裁判者，並據證人即警員丁○○證述在卷，應依刑
    法第六十二條前段之規定，減輕其刑。爰審酌被告之品性、過失程度、被害人所
    受傷害及被告均未賠償告訴人，犯罪後猶否認犯行，毫無悔意等一切情狀，量處
    如主文所示之刑，並諭知其易科罰金之折算標準，資以懲儆。
據上論斷，應依刑事訴訟法第二百九十九條第一項前段，刑法第二百八十四條第一項
前段、第六十二條前段、第四十一條第一項前段，罰金罰鍰提高標準條例第一條前段
、第二條，判決如主文。
本案經檢察官彭聖斐到庭執行職務。
中      華      民      國    九十一    年      七      月     十七     日
                                      臺灣板橋地方法院交通法庭
                                          法  官  徐玉玲
右正本證明與原本無異
如不服本判決應於送達後十日內向本院提出上訴狀
                                          書記官  陳映孜
中      華      民國    九十一    年      七      月     十七     日
【附錄本案論罪科刑法條全文】
刑法第二百八十四條
因過失傷害人者，處六月以下有期徒刑、拘役或五百元以下罰金。致重傷者，處一年
以下有期徒刑、拘役或五百元下罰金。
從事業務之人，因業務上之過失傷害人者，處一年以下有期徒刑、拘役或一千元以下
罰金。致重傷者，處三年以下有期徒刑、拘役或二千元以下罰金。
